# 股权激励与股份支付有什么不一样

提问人：89898 时间：2023-10-16 09:23:29
请问老师，股权激励与股份支付有什么不一样呢？谢谢

回答人：chenyiwei
股份支付是会计概念，是指企业为获取职工和其他方提供服务而授予权益工具或者承担以权益工具为基础确定的负债的交易，以及适用于该交易的一整套会计政策和会计处理方法。该定义并不区分股份支付的目的是补偿（针对过去的服务）还是激励（针对未来的服务），也不区分交易对象是本企业的员工还是外部客户或供应商等第三方。
股权激励在《上市公司股权激励管理办法》中的定义是“上市公司以本公司股票为标的，对其董事、高级管理人员及其他员工进行的长期性激励”。该概念不是会计概念，强调的是： 1 、目的在于激励（而不是补偿），且是长期性的，故一般应设置行权条件，不能授予日立即可行权； 2 、对象限于本企业员工和董监高，针对外部第三方的以股份为对价的支付交易不包含在内。